---
title: "Introduccion Paquete Estadisticos"
author: "Emilio Arenas"
output: html_document
vignette: >
  %\VignetteEngine{knitr::knitr} 
---

Este es un breve tutorial introductorio para el manejo del paquete **estadisticos** que podreis encontrar en el siguiente repositorio de github <https://github.com/Aulide81/estadisticos.git>

La filosofia de este paquete es la de proporcionar una herramientas y unos outputs para los que estamos familiarizados con el software comercial SPSS.

Para ilustrar los ejemplos, utilizaremos la base de datos _mtcars_. Asi que en primer lugar cargaremos la base de datos y le daremos un vistazo a su estructura

```{r,comment=NA}
data(cars)
str(mtcars)
```

La base de datos esta formada por 11 variables, todas numéricas y 32 observaciones. Al ser un base datos típica de R, la única manera de identificar sus variables es mediante su nombre. Así que lo primero que haremos es definir sus variables con alguna descripcipción que nos diga algo más sobre ellas.

```{r,comment=NA}
library(estadisticos)
varlab(mtcars,mpg,"Miles/(US) gallon")
varlab(mtcars,cyl,"Number of cylinders")
varlab(mtcars,disp,	"Displacement (cu.in.)")
varlab(mtcars,hp,	"Gross horsepower")
varlab(mtcars,drat,	"Rear axle ratio")
varlab(mtcars,wt,	"Weight (1000 lbs)")
varlab(mtcars,qsec,"1/4 mile time")
varlab(mtcars,vs,"V/S")
varlab(mtcars,am,"Transmission (0 = automatic, 1 = manual)")
vallab(mtcars,am,c("Automatic"=0,"Manual"=1))
varlab(mtcars,gear,"Number of forward gears")
varlab(mtcars,carb,	"Number of carburetors")
str(mtcars)
```

Una vez definidos las variables, podremos ver algunos descriptivos para las variables númericas.

```{r,comment=NA}
desc(mtcars$mpg)
```

Si lo que queremos es hacer son los descriptivos de solo algunas variables, haremos uso de una de las funciones de la familia _apply_

```{r,comment=NA}
variables<-c("mpg","disp","cyl")
lapply(mtcars[,variables],desc)
```
